# 对被投资单位基于母公司报表的评估结果该如何使用？

提问人：szhaona 时间：2023-01-30 17:47:30
背景：公司投资权益法下长期股权投资，被投资方合并账面净资产为负数 1 亿元，但是母公司报表账面净资产为正数 1 亿元。投资时评估价值为 1 亿元，评估方法为资产基础法，评估方式是基于母公司报表进行的评估，评估价值 1 亿元，故公司长期股权投资入账价值 1 亿元。
评估值与合并报表账面净资产差异1-（-1）=2亿元，主要原因评估是采用母公司报表评估，其中评估长投时对净资产为负数的公司评估为 0 ，但是正常合并报表会将负数合并出来，进而导致差异。
在这种情况下，权益法核算后续计量该如何考虑持续计算？增值两亿元，但是我们无法判别出具体的资产增值是什么，后续计量持续计算该如何处理？

回答人：chenyiwei
当被投资企业自身需编制合并报表时，权益法核算的基础是被投资企业合并报表中的归母净资产和归母净利润，不能以被投资企业个别报表金额作为权益法核算的基础。